---
title: "Tarea 4 ET"
author: "Sebastian Alzate Vargas"
date: "Febrero 18/2021"
output:
  html_document: default
  pdf_document: default
---

# Problema
Sea $X_1,..,X_n \sim \text{Exp}(\lambda)$, esto es $f(x\vert\lambda)=\lambda\exp\{-\lambda x\},x>0$. Sea $T = 1/\bar{x}$.

Encuentre $Z$, un estimador Bayesiano de $\lambda$ donde $\lambda\sim Exp(1)$ y usando la media de la distribución posteriori.

## Solución
La función posteriori esta dada por: $$\pi(\lambda|x) = \frac{f(x|\lambda)\pi(\lambda)}{m(x)}$$

Como $\lambda \sim \exp(1)$ entonces la prior es $\pi(\lambda)=e^{-\lambda}$ para $\lambda\geq0$, la distribución muestral y la marginal de la distribución $\pmb{x}$ esta dada respectivamente por:


\begin{align*}
    f(x|\lambda) &= \prod f(x_i|\lambda)= \prod_{i=1}^n \lambda \exp(-\lambda x_i)= \lambda^n \exp\left(-\lambda \sum_{i=1}^n x_i\right)
\end{align*}


\begin{align*}
    m(x) &= \int_{-\infty}^{\infty} f(x|\lambda) \pi(\lambda) d\lambda \\
    &= \int_{0}^{\infty} \lambda^n \exp\left(-\lambda \sum_{i=1}^n x_i\right) \exp(-\lambda) d\lambda \\
    &= \int_{0}^{\infty} \lambda^n \exp\left(-\lambda \left(\sum_{i=1}^n x_i + 1\right)\right)  d\lambda \\
    &= \int_{0}^{\infty} \lambda^n \exp\left\{-\lambda(n\bar{X}+1)\right\} d\lambda
\end{align*}
Sea $w=\lambda(n\bar{X}+1)$, $dw = (n\bar{X}+1)d\lambda$. Así, 
\begin{align*}
     m(x) &= \int_{0}^{\infty} \left( \frac{w}{n\bar{X}+1} \right)^n \left( \frac{1}{n\bar{X}+1} \right)  \exp^{-w}dw \\
     &= \left( \frac{1}{n\bar{X}+1} \right)^{n+1} \int_{0}^{\infty} w^n-1+1 e^{-w} dw \\
     &= \left( \frac{1}{n\bar{X}+1} \right)^{n+1} \Gamma(n+1)
\end{align*}
Reemplazando en la ecuación de la función posteriori, tenemos:
\begin{align*}
    f(\lambda|x) &= \frac{f(x|\lambda)\pi(\lambda)}{m(x)} \\
    &= \frac{\lambda^n \exp\{-\lambda n\bar{X}\}\exp\{-\lambda\}} {\Gamma(n+1)(n\bar{X}+1)^{-(n+1)}} \\
    &= \frac{(n\bar{X}+1)^{n+1}}{\Gamma(n+1)} \lambda^{(n+1)-1} \exp\{-\lambda (n\bar{X}+1)\}
\end{align*}
La cual es una función gamma con parámetros $\Gamma(n+1,n\bar{X}+1)$.

Entonces usando la esperanza de la función gamma,
$$\mathbb{E}(\lambda|x) =\dfrac{\alpha}{\lambda'} =\frac{n+1}{n\bar{X}+1}$$
Así, $$Z=\dfrac{n+1}{n\bar{X}+1} $$.

# Problema
Cuál de los estimadores son insesgados?

## Solución
Como $X_1,..., X_n$ i.i.d con distribución $\exp(\lambda)$. Entonces $\sum_{i=1}^nX_i \sim \Gamma(n,\lambda)$. Podemos definir a  $Y=\sum_{i=1}^nX_i$
\begin{align*}
    \mathbb{E}(T) =\mathbb{E}\left( \frac{1}{\overline{X}} \right)= \mathbb{E}\left( \frac{n}{\sum_{i=1}^nX_i} \right)=\mathbb{E}\left(\frac{n}{Y}\right)
\end{align*}
Entonces
\begin{align*}
    \int_{0}^{\infty} \frac{n}{y} \cdot \frac{\lambda^n}{\Gamma(n)} y^{n-1} e^{-\lambda y} dy
  &= \frac{n\lambda}{n-1} \int_{0}^{\infty} \frac{\lambda^{n-1}}{\Gamma(n-1)} y^{(n-1)-1} e^{-\lambda y} dy \\
    &= \frac{n\lambda}{n-1}\cdot 1
\end{align*}
ya que $\int_{0}^{\infty} \frac{\lambda^{n-1}}{\Gamma(n-1)}$ es la funcion de densidad de una $\Gamma(n-1,\lambda)$, por tanto tiende a 1. Asi, $\mathbb{E}(T)=\frac{n\lambda}{n-1}$ por lo cual $T$ NO es insesgado.

Para el estimador $Z$ tenemos:

\begin{align*}
    \mathbb{E}(Z) &= \mathbb{E}\left( \frac{n+1}{n\bar{X}+1} \right) \\
    &= \mathbb{E}\left( \frac{n+1}{Y+1} \right) \\
    &= (n+1) \mathbb{E}\left( \frac{1}{Y+1} \right) \\
    &= (n+1) \int_{0}^{\infty} \frac{1}{y+1} \cdot \frac{\lambda^n}{\Gamma(n)} y^{n-1} e^{-\lambda y} dy \\
    &=\dfrac{(n+1)\lambda^n}{\Gamma(n)} \int_{0}^{\infty} \frac{y^{n-1}}{y+1}\exp\{-\lambda y\} dy 
\end{align*}
Esta integral no se puede calcular analíticamente. En particular, con $n=1$ , $\lambda =1$ obtenemos:

\begin{align*}
    \mathbb{E}(Z)=2\int_{0}^{\infty} \frac{1}{y+1}\exp\{- y\} dy
\end{align*}

Usando la herramienta Rstudio:
```{R}
x<-function(y){2*exp(-y)/(y+1)}
integrate(x,0,Inf)$value
```
Entonces $\mathbb{E}(Z) = 1.192695$ que es diferente a lambda. Así $Z$ NO es insesgado.


# Problema
Cuál de estos estimadores es una estadística suficiente?

## Solución
Suficiencia para el estimador T: 

\begin{align*}
    f(\pmb{x}|\lambda)=\lambda^n\exp\left(-n\lambda \overline{X}\right)=\lambda^n\exp \left( \dfrac{-n\lambda}{T}\right)
\end{align*}

Sea $g(T|\lambda)=\lambda^n\exp \left( \dfrac{-n\lambda}{T}\right)$ y $h(\pmb{x})=1$. Entonces $$f(\pmb{x}|\lambda)=g(T|\lambda)h(\pmb{x})$$

Asi podemos concluir que el estimador $T$ es suficiente

Suficiencia para el estimador $Z=\dfrac{n+1}{n\overline{X}+1}$: 
Entonces, 

\begin{align*}
    f(\pmb{x}|\lambda)=\lambda^n\exp\left(-n\lambda \overline{X}\right)=\lambda^n\exp \left( -n\lambda\dfrac{n+1-Z}{nZ}\right)
\end{align*}

Sea $g(Z|\lambda)=\lambda^n\exp \left( -\lambda\dfrac{n+1-Z}{Z}\right)$ y $h(\pmb{x})=1$. Entonces $$f(\pmb{x}|\lambda)=g(Z|\lambda)h(\pmb{x})$$

Asi podemos concluir que el estimador $Z$ tambien es suficiente

# Problema
Encontrar una función $g(T)$ que es una estadística ancillary de $\lambda$.

## Solución
\begin{align*}
    P(T<x)&=P\left(\frac{1}{\overline{X}}<x \right)\\
    &=P\left(\frac{n}{\sum X_i}<x \right)\\
    &=P\left(\sum X_i>\frac{n}{x} \right)\\
    &=1-P\left(\sum X_i\leq\frac{n}{x} \right)\\
    &=1-\int_0^{n/x}\dfrac{\lambda^n}{\Gamma(n)}t^{n-1}e^{-\lambda t}dt \\
    &=1-\int_0^{n/x}\dfrac{\lambda}{\Gamma(n)}(\lambda t)^{n-1}e^{-\lambda t}dt 
\end{align*}
Haciendo $w=\lambda t$ y $dw=\lambda dt$, entonces

\begin{align*}
     P(T<x)
     &=1-\int_0^{\lambda n/x}\dfrac{w^{n-1}}{\Gamma(n)}e^{-w}dw\\
\end{align*}
Notemos que si ponemos $x=\lambda x'$ entonces:
\begin{align*}
    P(T<x)=P(T<\lambda x')=1-\int_0^{\lambda n/\lambda x' }\dfrac{w^{n-1}}{\Gamma(n)}e^{-w}dw=1-\int_0^{ n/ x'}\dfrac{w^{n-1}}{\Gamma(n)}e^{-w}dw
\end{align*}
Entonces el estadistico que no depende de $\lambda$ es $\dfrac{T}{\lambda}$. Así, $g(T)=\dfrac{T}{\lambda}$ es un estadístico ancillary para $\lambda$

# Problema
$T$ es un estimador consistente de $\lambda$?

## Solución
Por la ley de los grandes números tenemos que $\overline{X}$ tiende a $\mathbb{E}(X_i)=1/\lambda$ para algún $X_i$.

Así, 
\begin{align*}
    \lim_{n\rightarrow{\infty}}P\left(|T-\lambda|>\epsilon \right)&=\lim_{n\rightarrow{\infty}}P\left(\left|\frac{1}{\overline{X}}-\lambda\right|>\epsilon \right)\\
    &=\lim_{n\rightarrow{\infty}}P\left(-\epsilon>\frac{1}{\overline{X}}-\lambda>\epsilon \right)\\
    &=\lim_{n\rightarrow{\infty}}P\left(-\epsilon+\lambda>\frac{1}{\overline{X}}>\epsilon+\lambda \right)\\
    &=\lim_{n\rightarrow{\infty}}P\left(\frac{1}{\lambda-\epsilon}<\overline{X}<\frac{1}{\lambda+\epsilon} \right)\\
    &=\lim_{n\rightarrow{\infty}}P\left(\frac{1}{\lambda-\epsilon}-\frac{1}{\lambda}<\overline{X}-\frac{1}{\lambda}<\frac{1}{\lambda+\epsilon}-\frac{1}{\lambda} \right)\\
     &=\lim_{n\rightarrow{\infty}}P\left(\frac{\epsilon}{\lambda(\lambda-\epsilon)}<\overline{X}-\frac{1}{\lambda}<\frac{-\epsilon}{\lambda(\lambda+\epsilon)} \right)\\
     &=\lim_{n\rightarrow{\infty}}P\left(\frac{\epsilon}{\lambda(\lambda+\epsilon)}<\overline{X}-\frac{1}{\lambda}<\frac{-\epsilon}{\lambda(\lambda+\epsilon)} \right)\\
     &=\lim_{n\rightarrow{\infty}}P\left(\left|\overline{X} -\frac{1}{\lambda} \right| >\frac{\epsilon}{\lambda(\lambda+\epsilon)}\right)\\
     &=0
\end{align*}
Así, $T$ es un estimador consistente

# Problema
Considere los estimadores $T$ y $V=\log (2)/\text{median}(x)$. Escriba una rutina en R que use simulación para dibujar una curva para eff$(V|T)$ ya sea en función de n (con $\lambda$ fijo) o en función de $\lambda$ (con n fijo). (Puede asumir que T y V son insesgados)

## Solución
Esta es una rutina para $\lambda$ fijo. La idea es tener un intervalo cambiante de $x1$ y $x2$ variables, donde la función $param$ va tomar las variables de dicho intervalo. Tambien necesitamos el parametro de lambda $p$ 

```{r }
param=function(x1,x2,p,simu){
  xn<-x1:x2
  effi<-0
  for (i in 1:length(xn)) {
    matriz<-matrix(rexp(simu*xn[i],p),ncol=xn[i])
    t1<-xn[i]/apply(matriz,1,sum)
    t2<-log(2)/apply(matriz,1,median)
    effi[i]<-var(t1)/var(t2)
  }
  library(ggplot2)
  ggplot(data.frame(xn,effi), aes(xn,effi))+geom_line()
}
```
Para un ejemplo numérico podemos tomar $x1=20$ y $x2=80$ con $\lambda=1$ (1000 simulaciones)

```{r }
param(20,80,1,1000)
```


Ahora veamos una rutina para una variable fija, la idea es tener varios valores de $\lambda$ y para eso vamos a utilizar el intervalo $(p1,p2)$, donde podemos poner la cantidad valores que queremos dentro de dicho intervalo con el parametro $nump$

```{r }
varia=function(xn,p1,p2,nump,sim){
  seqq<-seq(p1,p2,length=nump)
  effi<-0
  for (i in 1:nump) {
    matriz<-matrix(rexp(xn*sim,seqq[i]),nrow=sim)
    t1<-xn/apply(matriz,1,sum)
    t2<-log(2)/apply(matriz,1,median)
    effi[i]<-var(t1)/var(t2)
  }
  library(ggplot2)
  ggplot(data.frame(seqq,effi), aes(seqq,effi))+geom_line()
}
```
Para un ejemplo numérico podemos tomar 30 variables, es decir, $xn=30$ y 60 parametros de lambda en el intervalo $(p1=1,p2=20)$ (1000 simulaciones)


```{r }
varia(30,1,20,60,1000)
```